# 政府补助会计处理

提问人：zzppzzp 时间：2017-02-13 11:46:55
请教各位大神
企业收到社保机构一次性拨付到企业社保缴费账户的“稳岗补贴”，是否可以一次计入营业外收入？
该项补贴是政府对不裁员、少裁员，稳定就业岗位的企业，由失业保险基金给予稳定岗位补贴，用于该企业职工生活补助、缴纳社会保险费、转岗培训等相关支出。
还请各位老师指教！
谢谢！

回答人：chenyiwei
建议予以递延，到后续发生补助范围内的支出并计入损益时，按相同金额从递延收益转入营业外收入。